【裁判字號】    94,交易,66
【裁判日期】    950126
【裁判案由】    過失致死等
【裁判全文】
臺灣花蓮地方法院刑事判決              94年度交易字第66號
公  訴  人  臺灣花蓮地方法院檢察署檢察官
被      告  乙○○
上列被告因過失致死等案件，經檢察官提起公訴（94年度偵字第
3920號），因被告於準備程序進行中就被訴事實為有罪之陳述，
且所犯非死刑、無期徒刑、最輕本刑為三年以上有期徒刑之罪或
高等法院管轄第 1審案件，經告知簡式審判程序之旨，並聽取檢
察官、被告之意見後，經本院合議庭裁定由受命法官獨任進行簡
式審判程序，本院判決如下：
    主  文
乙○○服用酒類，不能安全駕駛動力交通工具而駕駛，處有期徒
刑貳月，如易科罰金，以參佰元折算壹日；又因過失致人於死，
處有期徒刑陸月，如易科罰金，以參佰元折算壹日。應執行有期
徒刑柒月，如易科罰金，以參佰元折算壹日，緩刑貳年。
    事  實
一、乙○○於民國94年 8月30日19時許，飲用米酒後，已達無法
    安全駕駛汽車之際，仍於同日22時33分許，駕駛車牌號碼 7
    Ｐ─4862號自用小客車，搭載友人吳添雄，沿花蓮縣瑞穗鄉
    193 線公路由西往東行駛，其原應注意汽車行進中，駕駛人
    應注意車前狀況，隨時採取必要安全措施，且該處有照明設
    備，光線充足，又為柏油道路，路面乾燥、無缺陷、無障礙
    物、視距良好而無不能注意之情事，其竟疏於注意，嗣行經
    該路88.9公里處，因酒後操控及駕駛能力減損，竟不慎自後
    方衝撞由潘明忠（業經檢察官為不起訴處分）所駕駛，暫行
    停駐於路旁之3Ｊ－868號大貨車，致該自用小客車上乘員吳
    添雄因受有頭面胸腹鈍挫傷及骨折，當場因心臟休克死亡。
    嗣經警據報前往處理，乙○○於警方尚未查得肇事者前，即
    當場承認為肇事人，表示願意接受裁判，並於慈濟醫院玉里
    分院採測乙○○之血液酒精濃度，已達223MG /D L，經換算
    其酒精呼氣濃度達每公升1.115毫克，而查悉上情。
二、案經臺灣花蓮地方法院檢察署檢察官據報相驗後，簽分偵查
    起訴。
    理  由
一、訊據被告乙○○迭於警詢、偵查及本院審理時，對於其於上
    揭時、地酒醉仍駕駛汽車，不慎肇事致被害人吳添雄死亡，
    其有過失之事實坦承不諱，核與證人潘明忠於警詢、偵查中
    所述大致相符。此外，並有道路交通事故現場圖、道路交通
    事故調查報告表(一)(二)、藥物濃度檢驗報告、不能安全駕駛簡
    易測試紀錄表、測試觀察紀錄表各乙紙、交通事故現場照片
    數張、台灣花蓮地方法院檢察署履勘筆錄 1份附卷可稽。而
    被害人吳添雄因本件車禍死亡，亦經檢察官督同法醫師到場
    相驗屬實，並製有相驗筆錄、相驗屍體證明書、驗斷書各 1
    份及相驗照片數張在卷可憑。被告自白經前開證據補強，應
    與事實相符，堪信為真實。
二、按汽車行駛時，駕駛人應注意車前狀況，隨時採取必要之安
    全措施；且汽車駕駛人於飲酒後其吐氣所含酒精成份超過每
    公升 0．25毫克以上者，不得駕車，道路交通安全規則第94
    條第3項、第114條第 2款分別定有明文，被告駕車自應注意
    上述道路交通安全規定。而本件車禍發生地點，為鋪設柏油
    、路面無缺陷之道路，且當時夜間有照明、視線良好、無障
    礙物，並無不能注意之情形，此有道路交通事故調查報告表
    乙紙附卷可參，並為被告於警詢時所自承，被告竟疏於注意
    ，於酒後經採測其血液酒精濃度，已達223MG /D L，經換算
    其酒精呼氣濃度達每公升 1.115毫克，不能安全駕駛汽車之
    際，並未注意車前狀況，因而肇致本件車禍，導致被害人不
    幸身亡，衡其駕車行為顯有過失，本件經檢察官送台灣省花
    東區車輛行車事故鑑定委員會鑑定，亦同此認定，此有該委
    員會鑑定意見書 1份在卷可稽。又被害人確因本件車禍而死
    亡，則被告上開過失行為，與被害人之死亡結果間，具有相
    當因果關係，亦甚明灼。本件事證明確，被告所涉 2犯行，
    均堪認定，應予依法論科。
三、核被告所為，係犯刑法第185條之3服用酒類不能安全駕駛動
    力交通工具而駕駛罪及同法第276條第1項之過失致死罪。被
    告所犯前開 2罪，犯罪構成要件不同，分為故意犯及過失犯
    ，罪名互殊，應予分論併罰。又被告酒醉駕車，致被害人死
    亡，依法應負刑事責任，其所犯過失致死罪部分應依道路交
    通管理處罰條例第86條第 1項之規定，加重其刑。查被告肇
    事後，於警前來處理尚未查得肇事者姓名前，即當場承認為
    肇事人，並表明願意接受裁判，此有花蓮縣警察局鳳林分局
    道路交通事故肇事人自首情形紀錄表 1份在卷可參，堪認其
    符合自首之規定，應依刑法第62條前段減輕其刑，其所犯過
    失致死部分並依刑法第71條之規定，先加後減之。爰審酌被
    告之酒後駕車行為，危害他人之生命財產安全甚大，殊非可
    取，且確實造成被害人身亡，及被告釀成本件車禍之過失程
    度尚鉅，然其犯罪後均坦承犯行，深知悔悟，業與被害人家
    屬甲○○達成和解，有花蓮縣富里鄉調解委員會調解書影本
    1 份在卷可按，且被告並無任何犯罪，有臺灣高等法院被告
    全國前案紀錄表在卷可參等一切情狀，分別量處如主文所示
    之刑，並諭知易科罰金之折算標準，及定其應執行刑。另查
    ，被告前未曾受有期徒刑以上刑之宣告，已如前述，其犯罪
    後已深知悔悟，隨即與被害人家屬和解並已賠償，本院認其
    經此教訓後，當知警惕，應無再犯之虞，因認前開對其所宣
    告之刑，以暫不執行為適當，併予宣告緩刑 2年，以啟自新
    。
據上論斷，應依刑事訴訟法第299條第1項前段、第273條之 1第1
項，刑法第185條之3、第276條第 1項、第62條前段、第41條第1
項前段、第41條第2項、第51條第5款、第74條第 1款，道路交通
管理處罰條例第86條第1項，罰金罰鍰提高標準條例第1條前段、
第2條，判決如主文。
本案經檢察官丙○○到庭執行職務。
中    華    民    國    95    年    1    月    26    日
                        臺灣花蓮地方法院刑事第三庭
                            法    官    鄭  培  麗
上列正本證明與原本無異。
如對本判決不服，應於送達後10日內，向本院提出上訴狀（應抄
附繕本）告訴人或被害人如對於本判決不服者，應具備理由請求
檢察官上訴，其上訴期間之計算係以檢察官收受判決正本之日期
為準。
                            書記官
中    華    民    國    95    年    1     月    27    日
附錄本判決論罪之法律條文：
中華民國刑法第185條之3：
服用毒品、麻醉藥品、酒類或其他相類之物，不能安全駕駛動力
交通工具而駕駛者，處一年以下有期徒刑、拘役或三萬元以下罰
金。
中華民國刑法第276條第1項：
因過失致人於死者，處二年以下有期徒刑、拘役或二千元以下罰
金。
道路交通管理處罰條例第86條第1項：
汽車駕駛人，無駕駛執照駕車、酒醉駕車、吸食毒品或迷幻藥駕
車、行駛人行道或行經行人穿越道不依規定讓行人優先通行，因
而致人受傷或死亡，依法應負刑事責任者，加重其刑至二分之一
。


司法院資訊處製作；財團法人民間司法改革基金會備份。
